臺灣基隆地方法院基隆簡易庭民事判決
110年度基簡字第171號
原      告  良京實業股份有限公司

法定代理人  平川秀一郎

訴訟代理人  林家宇    
被      告  王朝源    

上列當事人間請求給付借款事件，本院於民國110年3月30日言詞
辯論終結，判決如下：
    主  文
被告應給付原告新臺幣（下同）20萬7,381元，及自95年10月27
日起至清償日止，按年息15%計算之利息，暨自95年11月28日起
至96年5月27日止，按上開利率10%，自96年5月28日起至清償日
止，按上開利率20%計算之違約金。
訴訟費用2,210元由被告負擔。
本判決得假執行。
    事實及理由
一、本件被告經合法通知，沒有在言詞辯論期日出庭，而他沒有
    民事訴訟法第386條各款規定（見附錄1）的情形，所以本院
    在只有原告一方到場辯論之情形下，作成判決。
二、原告起訴主張：被告前向寶華商業銀行股份有限公司（下稱
    寶華銀行）申請小額循環信用貸款，借款額度最高30萬元，
    借款動用期間自核准日起為期1年，期滿30日前，如立約人
    不為書面反對續約之意思表示並經審核同意者，得以同一內
    容繼續延長1年，不另換約，其後每年屆期時亦同，並約定
    借款利率以固定年利率15%計算，按日計息，每月底結息一
    次，自借款日起，每月15日為最終繳款日，應繳足最低繳款
    金額，如未依約繳納時，視為全部到期，被告應清償所欠債
    務，並依約繳納違約金。未料被告尚積欠本金及利息拒不清
    償，寶華銀行已將該債權讓與原告並將債權讓與之通知以刊
    登報紙公告通知被告後，屢次催討被告都沒有償還，故依消
    費借貸及債權讓與之法律關係起訴，請求法院判決如主文第
    1項所示。被告經合法通知，沒有在言詞辯論期日到庭，也
    沒有提出任何書面陳述意見。
三、法院的判斷：
　㈠根據本院核對原告提出的魔力現金卡申請書、分攤表、債權
    讓與證明書、債權讓與通知之報紙節本等資料，可以確認原
    告主張的事實，可以相信。所以，原告請求被告應給付如主
    文所示之本金、利息及違約金，是有理由的，應予准許。
　㈡本件依民事訴訟法第389條第1項第3款規定（見附錄2），應
    由法院主動宣告原告於本判決確定前，即可依本判決命給付
    內容對被告聲請強制執行。
四、結論：本件原告之訴為有理由，因此判決如主文，並依民事
    訴訟法第78條規定（見附錄3）為訴訟費用負擔之諭知。
中　　華　　民　　國　　110 　年　　3 　　月　　31　　日
　　　            基隆簡易庭法　官　林淑鳳
以上正本係照原本作成。
對於本件判決如有不服，應於收受送達後20日內向本院提出上訴
書狀，上訴於本院合議庭，並按他造當事人之人數附具繕本。如
委任律師提起上訴者，應一併繳納上訴審裁判費。 
中　　華　　民　　國　　110 　年　　3 　　月　　31　　日
　　　                      書記官　陳櫻姿
附錄：
1.民事訴訟法第386條
  有下列各款情形之一者，法院應以裁定駁回前條聲請，並延展
  辯論期日：
  不到場之當事人未於相當時期受合法之通知者。
  當事人之不到場，可認為係因天災或其他正當理由者。
  到場之當事人於法院應依職權調查之事項，不能為必要之證
    明者。
  到場之當事人所提出之聲明、事實或證據，未於相當時期通
    知他造者。
2.民事訴訟法第389條第1項第3款
  下列各款之判決，法院應依職權宣告假執行：
  就第427條第1項至第4項訴訟適用簡易程序所為被告敗訴之判
    決。
3.民事訴訟法第78條
  訴訟費用，由敗訴之當事人負擔。